【裁判字號】    99,易,994
【裁判日期】    991217
【裁判案由】    竊盜等
【裁判全文】
臺灣屏東地方法院刑事判決               99年度易字第994號
公  訴  人  臺灣屏東地方法院檢察署檢察官
被      告  潘誌盛
上列被告因竊盜等案件，經檢察官提起公訴（99年度偵字第9136
、6552號），嗣被告就被訴事實為有罪之陳述，經本院告知簡式
審判程序之旨，並聽取當事人之意見後，由本院合議庭裁定改由
受命法官獨任進行簡式審判程序，判決如下：
    主  文
潘誌盛收受贓物，累犯，處有期徒刑月，如易科罰金，以新臺
幣壹仟元折算壹日；又竊盜，累犯，處有期徒刑陸月，如易科罰
金，以新臺幣壹仟元折算壹日。應執行有期徒刑捌月，如易科罰
金，以新臺幣壹仟元折算壹日。
    事  實
一、潘誌盛前於民國97年間，因竊盜案件，經本院以97年度簡字
    第1326號判處有期徒刑6 月確定；又因毒品案件，經本院以
    97年度訴字第1184號判處有期徒刑10月確定，上開2 罪再經
    本院以97年度聲字第1642號裁定應執行有期徒刑1 年3 月確
    定，於98年11月30日縮短刑期假釋付保護管束出監，並於98
    年12月21日保護管束期滿未經撤銷視為執行完畢。詎潘誌盛
    猶不知悔改，竟於前揭有期徒刑執行完畢5 年內，分別為下
    列行為：
  (一)明知姓名、年籍均不詳、綽號「阿忠」之成年男子所持有劉
    蘇錦綢所有，上記載有0000000 號電話號碼之馬達係來路不
    明之贓物（為劉蘇錦綢於99年4 月2 日下午2 時30分許在屏
    東縣東港鎮○○里○○路19-1號前蓮霧園內失竊），竟基於
    收受贓物之故意，於99年4 月4 日上午10、11時許（起訴書
    誤載為99年4 月2 日下午2 時30分許），在屏東縣林邊鄉竹
    林村某處，收受「阿忠」所交付之上開馬達1 個，並於同日
    中午12時11分許，持上開馬達至位於屏東縣潮州鎮○○○路
    323 號之揚新資源回收場變賣後，將所得款項新臺幣450 元
    交付與「阿忠」，嗣經警調閱監視器影帶畫面後循線查悉上
    情；
  (二)又於99年9 月23日上午9 時許，在屏東縣枋寮鄉地○村○○
    路333 號前，見李昆城所有交由李欽海使用之車號SUQ-121
    號輕型機車停放於該處而未取下鑰匙，認有機可乘，竟意圖
    為自己不法之所有，基於竊取他人財物之犯意，持該鑰匙發
    動上開機車供己代步使用而竊取得逞，嗣因汽油耗盡無法騎
    駛，遂將該機車棄置於屏東縣潮州鎮○○里○○路97-30 號
    旁，經警據報循線查悉上情。
二、案經屏東縣政府警察局潮州分局及枋寮分局報告臺灣屏東地
    方法院檢察署檢察官偵查起訴。
    理  由
一、按除被告所犯為死刑、無期徒刑、最輕本刑為3 年以上有期
    徒刑之罪或高等法院管轄第一審案件者外，於第一次審判期
    日前之準備程序進行中，被告先就被訴事實為有罪之陳述時
    ，審判長得告知被告簡式審判程序之旨，並聽取當事人、代
    理人、辯護人及輔佐人之意見後，裁定進行簡式審判程序，
    刑事訴訟法第273 條之1 第1 項定有明文。經核本件被告潘
    誌盛所犯係死刑、無期徒刑、最輕本刑為3 年以上有期徒刑
    以外之罪，其於準備程序中就被訴事實為有罪之陳述，經法
    官告知簡式審判程序之旨，並聽取公訴人、被告之意見後，
    本院爰依首揭規定，合議裁定由受命法官獨任進行簡式審判
    程序。是本案之證據調查，依同法第273 條之2 規定，不受
    同法第159 條第1 項、第161 條之2 、第161 條之3 、第16
    3 條之1 ，及第164 條至170 條所規定證據能力認定及調查
    方式之限制，合先敘明。
二、上開犯罪事實，業據被告於警詢、偵查及本院審理中均坦承
    不諱，與證人即被害人劉蘇錦綢於警詢中、證人即揚新資源
    回收場老闆朱育廷於警詢中及證人即被害人李欽海於警詢中
    之證述情節大致相符，復有屏東縣警察局潮州分局扣押筆錄
    、扣押物品目錄表、贓物認領保管單、揚新資源回收場收購
    切結書、監視器翻拍畫面6 張、現場與採證照片6 張（見潮
    州分局警卷第13至22頁）、屏東縣政府警察局枋寮分局扣押
    筆錄、扣押物品目錄表、扣押物品收據（見枋寮分局警卷第
    8 至12頁）、贓物認領保管單、車號SUQ-121 號輕型機車協
    尋電腦輸入單、監視器翻拍畫面6 張及現場照片2 張（見枋
    寮分局警卷第19至25頁及第28至30頁）及車號SUQ-121 號輕
    型機車車籍查詢單（見本院卷第20頁）等在卷足憑，堪認被
    告上開任意性自白，確與事實相符。是本件事證明確，被告
    犯行洵堪認定。
三、核被告潘誌盛所為分別係犯刑法第349 條第1 項之收受贓物
    罪及第320 條第1 項之普通竊盜罪。其所犯上開2 罪間，犯
    意有別，行為殊異，應予分論併罰。又被告曾受如事實欄所
    載之有期徒刑執行完畢，有臺灣高等法院被告前案紀錄表在
    卷可按，其於受有期徒刑執行完畢後5 年內，故意再犯本件
    有期徒刑以上之2 罪，均為累犯，各應依刑法第47條第1項
    規定，加重其刑。爰審酌被告前已有竊盜等財產犯罪前科，
    且正值青壯，竟仍不思循正途賺取所需，僅因貪圖小利，即
    再犯本件2 次犯行，顯見其漠視他人財物之所有權，守法意
    識薄弱，未曾因前所受刑之執行而記取教訓，惡性非輕，對
    民眾財產安全及社會治安均非無相當危害，惟念其犯罪時所
    採手段尚屬平和，未造成被害人之其他損害，所竊物品均業
    經發還被害人領回，兼衡被告之學歷為國中畢業、以種植木
    瓜及香蕉為業、家中尚有父母之家庭狀況（此業據被告供陳
    在卷、見本院卷第32頁）等一切情狀，分別量處如主文所示
    之刑及定其應執行之刑，並均諭知易科罰金之折算標準。
據上論斷，應依刑事訴訟法第273 條之1 第1 項、第299 條第1
項前段，第320 條第1 項、第349 條第1 項、第47條第1 項、第
41條第1 項前段、第8 項、第51條第5 款，刑法施行法第1 條之
1 ，判決如主文。
本案經檢察官林圳義到庭執行職務。
中    華    民    國    99    年    12    月    17    日
                  刑事第二庭    法  官  薛侑倫
以上正本證明與原本無異。
如不服本判決應於收受判決後10日內向本院提出上訴書狀，並應
敘述具體理由；其未敘述上訴理由者，應於上訴期間屆滿後20日
內向本院補提理由書（均須按他造當事人之人數附繕本）「切勿
逕送上級法院」。
中    華    民    國    99    年    12    月    17    日
                                書記官  邱郁芸
附錄本件論罪科刑法條：
中華民國刑法第320條
（普通竊盜罪、竊佔罪）
意圖為自己或第三人不法之所有，而竊取他人之動產者，為竊盜
罪，處5 年以下有期徒刑、拘役或5 百元以下罰金。
意圖為自己或第三人不法之利益，而竊佔他人之不動產者，依前
項之規定處斷。
前二項之未遂犯罰之。
中華民國刑法第349條
（普通贓物罪）
收受贓物者，處 3 年以下有期徒刑、拘役或 5 百元以下罰金。
搬運、寄藏、故買贓物或為牙保者，處5 年以下有期徒刑、拘役
或科或併科1 千元以下罰金。
因贓物變得之財物，以贓物論。

司法院資訊處製作；財團法人民間司法改革基金會備份。
